【裁判字號】    95,易,217
【裁判日期】    950728
【裁判案由】    竊盜
【裁判全文】
臺灣新竹地方法院刑事判決               95年度易字第217號
公  訴  人  臺灣新竹地方法院檢察署檢察官
被      告  戊○○
                      8號
指定辯護人  本院公設辯護人甲○○
上列被告因竊盜案件，經檢察官提起公訴（95年度偵字第2172號
），本院依簡式審判程序判決如下：
    主  文
戊○○連續結夥三人以上攜帶兇器於夜間侵入有人居住之建築物
竊盜，累犯，處有期徒刑貳年。
扣案之圓口省力剪壹支，沒收之。
    事  實
一、戊○○前因妨害風化案件，於93年4月6日經臺灣桃園地方法
    院以93年度桃簡字第220號判處有期徒刑4月確定，於93年6
    月23日易科罰金執行完畢，復因竊盜案件，於92年7月31日
    經臺灣高等法院以92年度上易字第1380號判處有期徒刑7月
    ，緩刑4年確定。又於93年9月30日經臺灣桃園地方法院以93
    年撤緩字第45號裁定撤銷緩刑確定，而於94年6月8日執行完
    畢。竟不知警惕，戊○○與陳菁華（已由本院95年度易字第
    166號判處有期徒刑2年6月），或由其2人再與年籍不詳「邱
    創勇」及姓名年籍不詳綽號「小寶」之成年男子，共同出於
    為自己不法所有意圖的概括犯罪意思聯絡及行為分擔，由戊
    ○○駕駛車牌號碼MD－7059號自用小客車搭載陳菁華，共同
    持足以攻擊人身，危害人生命、身體安全，在客觀上具有危
    險性可供兇器使用的圓口省力剪1支，先後於如附表編號1至
    6所示之時地，以附表編號1至6所示之方法，連續竊取如附
    表編號1至6所示之財物。嗣於95年4月8日上午11時0分許，
    在新竹縣芎林鄉○○村○○街134巷52號旁，為警查獲陳菁
    華正在焚燒竊得之電纜線，及前來會合之戊○○，而查悉上
    情，並扣得大型美工刀2支、斜口刀1支、電線20公斤、臺灣
    電力公司裸銅線10公斤、工廠電路電線及電箱電線150公斤
    、一般裸銅線10公斤、戊○○所有的圓口省力剪1支，始知
    上情。
二、案經新竹縣警察局竹東分局報請臺灣新竹地方法院檢察署檢
    察官偵查起訴。
    理  由
一、本件被告戊○○所犯竊盜罪，非死刑、無期徒刑、最輕本刑
    為3年以上有期徒刑之罪，或高等法院管轄第一審之案件，
    被告於本院準備程序進行中，就被訴事實為有罪之陳述，經
    本院合議庭認合於刑事訴訟法第273條之1第1項之規定，裁
    定進行簡式審判程序，此合先敘明。
二、上揭連續竊盜犯罪事實業經被告戊○○於本院審理時認罪不
    諱，核與證人即共犯陳菁華於警局詢問時證述犯案之過程大
    致相符，復有被害人即臺灣電力公司其竹東服務所員工己○
    ○、新竹區營業處外線技術員丙○○、吉豐窯業公司之丁○
    ○以及協昆股份有限公司經理乙○○於警詢時之指訴失竊情
    節明確。又證人即資源回收商之媳婦韋瑜杰於警詢時之證述
    被告戊○○有將銅線販賣與證人親屬之情節，並有被告戊○
    ○簽具之單據1紙，復有扣案之圓口省力剪1支可資佐證。並
    有臺灣電力公司新竹區營業處電力線路失竊現場調查報告表
    9紙、贓物認領保管單3紙附卷可查。再有查獲現場照片、電
    纜線照片、遭竊地點指認照片、銷贓地點照片及持有之兇器
    照片共39幀在卷可證。
三、論罪科刑
  (一)按刑法第321條第1項第3款攜帶兇器竊盜罪所謂之兇器，其
    種類並無限制，凡客觀上足對人之生命、身體、安全構成威
    脅，具有危險性之器械均屬之，此有最高法院79年度臺上字
    第5253號判例意旨可資參照。查扣案圓口省力剪係金屬製品
    ，質硬而形尖客觀上得持以攻擊人身，對人之生命、身體、
    安全構成威脅，為具有相當危險性之器械，證諸前開判例意
    旨，自屬刑法第321條第1項第3款所稱之兇器。
  (二)核被告於犯罪事實欄附表編號1、2、3、4所為，係犯刑法第
    321條第1項第3款之攜帶兇器竊盜罪；附表編號5所為，係犯
    刑法第321條第1項第3款、第4款之結夥三人以上攜帶兇器竊
    盜罪；附表編號6所為，係犯刑法第321條第1項第1款、第3
    款、第4款之結夥三人以上攜帶兇器於夜間侵入有人居住之
    建築物竊盜罪。
  (三)共同正犯：被告戊○○於上開事實欄部分分別與陳菁華、邱
    創勇及小寶等人間，就加重竊盜罪，均分別具有犯意聯絡及
    行為分擔，均為刑法第28條之共同正犯。
  (四)連續犯：被告戊○○先後多次加重竊盜犯行，其時間緊接，
    所犯又為基本犯罪構成要件相同之罪名，顯均係基於概括犯
    意反覆為之，為連續犯，應各依刑法第56條之規定，從較重
    之刑法第321條第1項第1款、第3款、第4款之結夥三人以上
    、攜帶兇器於夜間侵入住宅之加重竊盜罪一罪論，並加重其
    刑。被告等行為後，刑法第56條連續犯之規定，業於94年1
    月7日修正公布刪除，並於95年7月1日施行，則被告之犯行
    ，因行為後新法業已刪除連續犯之規定，此刪除雖非犯罪構
    成要件之變更，但顯已影響行為人刑罰之法律效果，自屬法
    律有變更，依新法第2條第1項規定，比較新、舊法結果，仍
    應適用較有利於被告之行為時法律即舊法論以連續犯（最高
    法院95年第8次刑事庭會議決議參照）。
  (五)累犯：又被告有如事實欄所述之前科執行情形，有臺灣高等
    法院被告前案紀錄表可稽，被告在有期徒刑執行完畢後，於
    五年以內再故意犯本件有期徒刑以上之罪，不論依修正前之
    刑法第47條，或修正後之刑法第47條第1項之規定，均構成
    累犯，對被告並無有利或不利之情形，自不生新舊法比較之
    問題，應逕依修正前之刑法第47條，論以累犯，加重其刑，
    並遞加重之。
  (六)審酌被告正值壯年，不思以己力獲取報酬，竟連續竊取他人
    財物，顯然不尊重他人財產權益，及其犯罪動機、目的、竊
    盜次數，被告之素行，其所得財物價值，犯罪後雖坦白承認
    犯行，惟對於本件連續竊盜之共犯仍有所保留，顯未全然悔
    悟等一切情狀，量處如主文所示之刑。至公訴人建請諭知有
    期徒刑3年6月並強制工作，雖非無見，惟本院認被告在警詢
    及本院審理中已坦白承認犯行，而被告竊盜行為又非常業，
    竊盜所得價值有限，惡性尚非重大，上開量處之刑已足使被
    告知所警惕，且尚無予以強制工作之必要，併予敘明。
  (七)從刑（沒收）：扣案之圓口省力剪各1支，均係被告等人供
    犯罪所用之物，且為被告戊○○所有，業據被告供明在卷，
    ，爰依刑法第38條第1項第2款規定宣告沒收。至於扣案之大
    型美工刀2支、斜口刀1支係處理竊盜所得贓物之用，與竊盜
    犯行無關，並非供本件犯罪所用；另竊盜所得之電線20公斤
    、臺灣電力公司裸銅線10公斤、工廠電路電線及電箱電線15
    0公斤、一般裸銅線10公斤等物，其所有權乃屬被害人，非
    被告所有，應發還被害人，爰均不為沒收之宣告，附此敘明
    。
  (八)於事實欄附表編號6部分公訴人於起訴書中雖未敘及於夜間
    侵入有人居住之建築物之犯行，然因竊盜行為均只有一個，
    僅係加重條件之增加，仍均只成立一罪，本院自均應併予審
    理，附此敘明。
四、據上論斷，應依刑事訴訟法第273條之1第1項、第299條第1
    項前段，刑法第28條、修正前第56條、第321條第1項第1款
    、第3款、第4款、修正前第47條、修正前第38條第1項第2款
    ，判決如主文。
本案經檢察官邱巧寧到庭執行職務。
中    華    民    國    95    年    7    月    28    日
                  刑事第二庭  法  官  方鴻愷
以上正本證明與原本無異。
如不服本判決，應於判決送達後10日內向本院提出上訴狀（應附
繕本），上訴於臺灣高等法院。
中    華    民    國    95    年    7    月    28    日
                              書記官  吳美雲
附錄本案論罪科刑實體法條全文：
刑法第321條第1項第1款、第3款、第4款：
犯竊盜罪而有左列情形之一者，處6月以上5年以下有期徒刑。
一、於夜間侵入住宅或有人居住之建築物、船艦，或隱匿其內而
    犯之者。
三、攜帶兇器而犯之者。
四、結夥3人以上而犯之者。
刑法第320條第1項：
意圖為自己或第三人不法之所有，而竊取他人之動產者，為竊盜
罪，處5年以下有期徒刑、拘役或500元以下罰金。
附  表：
┌──┬────┬──────┬───┬───────────┬────┐
│編號│犯罪時間│犯 罪 地 點 │被害人│行為方式及所得財物    │所犯法條│
├──┼────┼──────┼───┼───────────┼────┤
│１  │95年2月 │新竹市○○路│臺灣電│戊○○與陳菁華2人共同 │刑法第32│
│    │初某日晚│127巷旁（空 │力公司│在上開時間、地點，使用│1條第1項│
│    │上8時許 │軍13、14號眷│      │圓口省力剪竊取臺灣電力│第3款   │
│    │        │村內）      │      │公司所有之電桿電線及配│        │
│    │        │            │      │電箱銅電線，約50公斤既│        │
│    │        │            │      │遂。                  │        │
├──┼────┼──────┼───┼───────────┼────┤
│２  │95年2月 │新竹市香山區│東鋒電│戊○○與陳菁華2人共同 │刑法第32│
│    │初某日晚│中華路5段320│業    │在上開時間、地點使用圓│1條第1項│
│    │上8時許 │巷5號東鋒電 │      │口省力剪竊取東鋒電業所│第3款   │
│    │        │業工廠      │      │有銅電線80多公斤既遂。│        │
│    │        │            │      │                      │        │
├──┼────┼──────┼───┼───────────┼────┤
│３  │95年3月 │新竹市牛埔南│富祥科│陳菁華與戊○○2人共同 │刑法第32│
│    │初某日晚│路496巷36號 │技    │在上開時間、地點使用圓│1條第1項│
│    │上8時許 │富祥科技    │      │口省力剪竊取不詳之電線│第3款   │
│    │        │            │      │既遂。                │        │
├──┼────┼──────┼───┼───────────┼────┤
│４  │95年3月 │新竹市○○路│台灣茂│戊○○與陳菁華2人共同 │刑法第32│
│    │間      │216巷31號台 │矽電子│在上開時間、地點，攜帶│1條第1項│
│    │        │灣茂矽電子股│股份有│圓口省力剪，竊取電箱電│第3款   │
│    │        │份有限公司  │限公司│線及電子板既遂。      │        │
├──┼────┼──────┼───┼───────────┼────┤
│５  │95年3月 │新竹市香山區│協崑公│戊○○、陳菁華、邱創勇│刑法第32│
│    │間某日晚│華江街1號協 │司    │及小寶等4人共同在上開 │1條第1項│
│    │上      │崑公司      │      │時間、地點使用圓口省力│第3款、 │
│    │        │            │      │剪竊取乙○○所管領電線│第4款   │
│    │        │            │      │100多公斤既遂。       │        │
├──┼────┼──────┼───┼───────────┼────┤
│６  │95年3月2│新竹縣新埔鎮│丁○○│戊○○、陳菁華、邱創勇│刑法第32│
│    │4日凌晨1│清水里汶水坑│      │及小寶等4人分別駕駛117│1條第1項│
│    │時許、同│73號吉豐窯業│      │2-KV號自用小客車、MD-7│第1款、 │
│    │日上午6 │公司        │      │059號自用小客車，共同 │第3款、 │
│    │時許    │            │      │在上開時間、地點使用圓│第4款   │
│    │        │            │      │口省力剪竊取丁○○所有│        │
│    │        │            │      │電線100多公斤，因剪斷 │        │
│    │        │            │      │電線而造成電力中斷。適│        │
│    │        │            │      │丁○○因停電原因外出視│        │
│    │        │            │      │察，當場目擊竊嫌所駕駛│        │
│    │        │            │      │之2部自用小客車倉皇離 │        │
│    │        │            │      │去，又於同日上午6時許 │        │
│    │        │            │      │返回現場拿取電線既遂。│        │
└──┴────┴──────┴───┴───────────┴────┘


司法院資訊處製作；財團法人民間司法改革基金會備份。
